臺灣新竹地方法院民事判決　　　　　　　100年度簡上字第1號
上　訴　人　田明桂
被上 訴 人　林德雄
訴訟代理人　姜義銘
上列當事人間請求損害賠償事件，上訴人對於中華民國99年11月
25日本院99年度竹簡字第496號第一審判決提起上訴，本院於100
年3月30日言詞辯論終結，判決如下：
    主      文
上訴駁回。
第二審訴訟費用由上訴人負擔。
    事實及理由
一、上訴人主張：除與原審主張相同外，另補稱：兩造先前和解
    係因被上訴人不給上訴人所要的數字，上訴人於調解時確實
    有收到新台幣（下同）15萬元，但是金額不是上訴人要的數
    字，被上訴人跟上訴人說調解完還可以再來告。上訴人因靠
    薪水過日子，不是靠先生過日子，需要錢養二個小孩，生活
    困難，且被上訴人兒子講一些讓上訴人不舒服的話，致上訴
    人很痛苦，每天身體痛得睡不好，精神快崩潰等語。為此聲
    明請求：(一)原判決廢棄。(二)被上訴人應給付上訴人新台幣（
    下同）50萬元及自起訴狀繕本送達翌日起至清償日止，按年
    息5％計算之利息。(三)第一、二審訴訟費用均由被上訴人負
    擔。
二、被上訴人則以：除與原審主張相同外，另補稱：否認曾跟上
    訴人表示調解完還可以再來告，依照調解委員會的見證及地
    方法院的核可，上訴人應該不能再告等語。為此答辯聲明請
    求：(一)上訴駁回。(二)第二審訴訟費用均由上訴人負擔。
三、本院之判斷：
（一）查被上訴人明知服用酒類或其他相類之物後，將使其駕駛
      車輛時之注意力減低、反應能力變慢，而危及其他用路人
      之行車往來安全，竟於民國99年1月29日上午11時許，在
      新竹市○○路友人住處內飲用酒類後，於同日下午1時30
      分許已達不能安全駕駛動力交通工具之狀態後，仍駕駛車
      牌號碼LQ-7246號自用小客車，欲返回新竹市○○路393巷
      14弄25號之住處。嗣於同日下午1時50分許，行經新竹市
      ○○路440號前，本應注意車前狀況，並隨時採取必要之
      安全措施，以避免危險之發生，而依當時之天候晴、路面
      乾燥、無缺陷、亦無障礙物之柏油路面，且視距良好等情
      ，在客觀上亦無不能注意之情事，竟因酒後駕車注意能力
      減低，且疏未注意車前狀況，不慎撞及由上訴人所騎乘之
      車牌號碼566-DGX號重型機車，致上訴人人車倒地，而受
      有左肩鎖骨及左側第三、四、五肋骨骨折、左膝挫傷及擦
      傷等傷害，詎被上訴人知其已肇事有使他人受傷之情事，
      應即採取救護或其他必要之措施，不得逃離，竟因一時心
      虛未下車察看，基於肇事逃逸的犯罪意思，逕行駛離現場
      ，被上訴人所涉刑法第185條之3服用酒類不能安全駕駛動
      力交通工具而駕駛罪、同法第284條第1項之過失傷害罪及
      同法第185條之4之駕駛動力交通工具肇事致人傷害而逃逸
      罪，業經本院刑事庭於99年8月9日以99年度竹交簡字第10
      1號判決判處罪刑在案，有刑事判決書附卷可憑（見原審
      卷第34-36頁）。
（二）兩造前揭侵權行為損害賠償事件，前已於99年3月3日經新
      竹市東區調解委員會調解成立，並經本院於99年3月8日以
      99年度核字第446號核定在案，其調解內容為：「一、經
      兩造同意，由聲請人（即本件被上訴人）補償對造人（即
      本件上訴人）醫療費、精神慰撫金、修車費等一切損失，
      合計新台幣15萬元整（本款項含汽、機車強制責任險理賠
      金）。本款項於調解時當場交付無訛。二、兩造同意互不
      追究民刑事責任。三、兩造其餘請求拋棄」等情，業經本
      院調取99年度核字第446號調解書呈請審核案卷查閱無誤
      ，並有新竹市東區調解委員會調解書影本乙份在卷可參（
      見原審卷第33頁）。
（三）按鄉、鎮、市公所應於調解成立之日起10日內，將調解書
      及卷證送請移付或管轄之法院審核。調解經法院核定後，
      當事人就該事件不得再行起訴、告訴或自訴。經法院核定
      之民事調解，與民事確定判決有同一之效力；經法院核定
      之刑事調解，以給付金錢或其他代替物或有價證券之一定
      數量為標的者，其調解書得為執行名義，鄉鎮市調解條例
      第26條第1項、第27條分別定有明文。稽諸上揭規定，兩
      造就系爭侵權行為民事事件既已調解成立，並經本院核定
      在案，即不得再行起訴。上訴人固主張被上訴人曾向其表
      示調解後還可以再來提告云云，惟此為被上訴人所否認，
      上訴人對此亦無法舉證證明，自難信為真。況調解經法院
      核定後，當事人就該事件不得再行起訴，為法律之強行規
      定，且兩造簽名確認之調解書上亦有前揭意旨之記載，上
      訴人自難諉為不知，其於調解成立後更就同一當事人、同
      一法律關係，提起本件訴訟，為無理由，不應准許，原審
      為上訴人敗訴之判決，並無違誤，上訴意旨聲明廢棄，非
      有理由，應駁回其上訴。
四、因本案事證已臻明確，兩造其餘主張陳述及所提之證據，經
    審酌後，或與本件爭點無涉，或於判決結果無影響，爰不逐
    一論述，附此敘明。
五、據上論結，本件上訴為無理由，依民事訴訟法第436條之1第
    3項、第449條第1項、第463條、第78條，判決如主文。
中    華    民    國    100    年    3    月    31    日
                  民事第一庭  審判長 法  官  王銘勇
                                     法  官  林麗玉
                                     法  官  吳靜怡
以上正本，係照原本作成。
本判決不得上訴
                              書記官  馮玉玲
中    華    民    國    100    年    3    月    31    日